【裁判字號】    89,交聲,29
【裁判日期】    890906
【裁判案由】    違反道路交通管理處罰條例聲明異議
【裁判全文】
臺灣基隆地方法院交通事件裁定                      八十九年度交聲字第二九號
    原處分機關  台北市交通事件裁決所
    異  議  人  丙○○
右列受處分人因違反道路交通管理處罰條例案件，對於台北市交通事件裁決所中華民
國八十九年六月十九日所為之裁決（原處分案號：北市交裁駕字第二二--Ａ0000
0000號），聲明異議，本院裁定如左：
    主  文
異議駁回。
    理  由
一、本件異議意旨略以：異議人由台北市○○路○段三０九巷單行道欲左轉至中華路
    上時，曾於巷口暫停，見雙向車道均無來車而駛至中華路雙向車道中線，適逢中
    華路上由北往南方向之公車載客完畢由慢車道突然急駛至快車道，迫使異議人暫
    停於中華路由南往北方向之快車道上約數秒，待公車駛過，異議人繼續左轉時，
    中華路由南往北方向之車輛因燈號轉為綠燈而駛出，但均緩慢行駛，唯獨ＡＭＵ
    --三六一號重型機車快速衝撞異議人之左前車門，顯然違反道路交通安全規則第
    九十九條第一項第二款規定，機慢車不得行駛於快車道上，及同規則第一百二十
    五條第一項第二款規定，機慢車行近無號誌之交岔路口，應減速慢行，機車騎士
    顯有違規之嫌。且依同規則第一百零二條第一項第六款規定，直行車尚未進入交
    岔路口，而轉彎車已達中心處開始轉彎，直行車應讓轉彎車先行，裁決理由所稱
    支道車及幹道車同時會車時，支道車應禮讓幹道車先行之情形，與本件情形並不
    相符云云。
二、本件原處分意旨略以：被裁決人即異議人於八十九年二月二十七日上午十時二十
    分，駕駛Ｑ五--五三九０號自用小客車，沿中華路二段三０九巷由東往南方向行
    駛至中華路二段肇事地點時，其車左側車身與沿中華路二段由南往北方向行駛外
    側車道之ＡＭＵ--三六一號重型機車車頭發生碰撞，經警舉發異議人係支道車未
    讓幹道車先行因而肇事致人受傷之違規情節，依違反道路交通管理處罰條例第六
    十一條第二項規定，裁決吊扣駕駛執照六個月（移送書誤載為吊扣駕駛執照三個
    月）。
三、按「車輛行至無號誌或號誌故障而無交通警察指揮之交岔路口，支線道車應暫停
    讓幹線道車先行。未劃分幹、支線或同為幹線道或支線道者，轉彎車應暫停讓直
    行車先行；如同為直行車或轉彎車者，左方車應暫停讓右方車先行。」道路交通
    安全規則第一百零二條第一項第二款定有明文，又同條項第六款規定：「轉彎車
    應讓直行車先行。但直行車尚未進入交岔路口，而轉彎車已達中心處開始轉彎，
    直行車應讓轉彎車先行。」；次按「汽車駕駛人，駕駛汽車違反道路交通安全規
    則，因而肇事致人受傷者，吊扣其駕駛執照三個月至六個月。」道路交通管理處
    罰條例第六十一條第二項定有明文。
四、經查，異議人於八十九年二月二十七日上午十時二十分許，駕駛Ｑ五--五三九０
    號自用小客車，沿中華路二段三０九巷由東往南方向行駛至中華路二段肇事地點
    時，其車左前車門位置與沿中華路二段由南往北方向行駛外側車道之ＡＭＵ--三
    六一號重型機車發生碰撞，機車騎士甲○○因而受傷，且中華路二段三０九巷口
    設有「停」字標誌，係支線道，中華路二段則為幹線道之事實，為異議人所不爭
    執，並有台北市政府警察局交通警察大隊交通事故分析研判表、交通事故談話紀
    錄表、道路交通事故調查報告表各一份在卷可稽。異議人雖辯稱當時伊所駕駛之
    Ｑ五--五三九０號自用小客車已進入中華路二段之道路中心線開始轉彎，依道路
    交通安全規則第一百零二條第一項第六款之規定，被害人甲○○所駕駛之ＡＭＵ
    --三六一號直行機車應禮讓伊先行，伊並未違規云云。惟查，證人即到場處理之
    警員乙○○到庭具結證稱：「（異議人之）車子（於事故發生後）橫在（中華路
    二段由南往北方向之）快、慢車道之間，他的車頭離雙黃分向線（尚有）一點二
    米遠。」等語（詳見本院八十九年八月十四日訊問筆錄），且依道路交通事故調
    查報告表之事故現場圖所示，異議人所駕駛之Ｑ五--五三九０號自用小客車於碰
    撞後之停止位置，其車頭距離中華路二段之道路中心線確實尚有一點二公尺遠，
    顯見異議人所駕駛之Ｑ五--五三九０號自用小客車根本尚未進入中華路二段之道
    路中心處，係於直行穿越中華路二段由南往北方向車道之際，與ＡＭＵ--三六一
    號重型機車發生碰撞，異議人上開辯解核與客觀事證不符，不足採信。末查，異
    議人雖指稱甲○○所騎乘之重型機車行駛於快車道上，且行經無號誌路口未減速
    慢行之行為，已違反道路交通安全規則第九十九條第一項第二款、第一百二十五
    條第二款之規定，然即便異議人所指述之事實為真，亦僅屬是否須另對甲○○處
    以行政罰之問題，並不能阻卻被告違規責任之成立。從而，原處分機關援引道路
    交通管理處罰條例第六十一條第二項之規定，裁處吊扣駕駛執照六個月，並無不
    當。本件異議為無理由，應予駁回。
據上論斷，應依道路交通案件處理辦法第十九條，裁定如主文。
中      華      民      國    八十九    年      九      月      六      日
                                    臺灣基隆地方法院交通法庭
                                            法  官  蔡 佳 玲
右正本證明與原本無異。
對於本件裁定如有不服，應於收受送達後五日內，向本院提出抗告書狀，敘述抗告之
理由，抗告於臺灣高等法院。
                                            書記官  湯 惠 芳
中      華      民      國    八十九    年      九      月     十四     日


司法院資訊處製作；財團法人民間司法改革基金會備份。
